【裁判字號】    90,易,3026
【裁判日期】    901009
【裁判案由】    賭博
【裁判全文】
臺灣高雄地方法院刑事判決                          九十年度易字第三○二六號
    公  訴  人  臺灣高雄地方法院檢察署檢察官
    被      告  戊○○
    被      告  酉○○
    被      告  壬○○
    被      告  午○○
    被      告  亥○○
    被      告  未○○
    被      告  丁○○
    被      告  卯○○
    被      告  辛○○
    被      告  丑○
    被      告  申○○
    被      告  戌○○
    被      告  乙○○
    被      告  甲○○
    被      告  辰○○
    被      告  子○○
    被      告  丙○○
    被      告  己○○
    被      告  癸○○
    被      告  庚○○
    被      告  巳○○
    被      告  寅○○
右列被告因賭博案件，經檢察官提起公訴（九十年度偵字第五三八八號），本院判決
如左：
    主  文
戊○○共同連續意圖營利，供給賭博場所，處有期徒刑陸月，如易科罰金，以參佰元
折算壹日。扣案之賭資壹萬貳仟陸佰元、抽頭金貳仟貳佰元、天九牌壹付、骰子捌拾
顆、無線電貳支均沒收。
酉○○共同連續意圖營利，供給賭博場所，累犯，處有期徒刑伍月，如易科罰金，以
參佰元折算壹日。扣案之賭資壹萬貳仟陸佰元、抽頭金貳仟貳佰元、天九牌壹付、骰
子捌拾顆、無線電貳支均沒收。
戌○○、呂世宗共同連續意圖營利，供給賭博場所，各處有期徒刑肆月，如易科罰金
，以參佰元折算元折算壹日。扣案之賭資壹萬貳仟陸佰元、抽頭金貳仟貳佰元、天九
牌壹付、骰子捌拾顆、無線電貳支均沒收。
壬○○、午○○、癸○○、庚○○、丙○○、子○○、申○○、丑○、辛○○、卯○○、寅○○、巳○○、辰○○、甲○○、亥○○、未○○在公眾得出入之場所賭博財
物，各處罰金壹仟壹百元，如易服勞役，均以參佰元折算壹日。扣案之賭資壹萬貳仟
陸佰元、天九牌壹付、骰子捌拾顆均沒收。
己○○、丁○○均無罪。
    事  實
一、酉○○於八十七年七月間因賭博案件，經本院判處有期徒刑三月確定，於八十七
    年十二月易科罰金執行完畢，不知悔悟。
二、戊○○與戌○○、呂世宗、酉○○共同基於意圖營利，供給賭博場所、聚眾賭博
    之概括犯意聯絡，由戊○○提供其所有位於高雄市○鎮區鎮○街五十二巷五十三
    號住處三樓之公眾得出入之場所做為賭博場所，基於概括犯意，自民國九十年一
    月三十日起，以天九牌、骰子做賭具，期間並由戊○○以每日新台幣（下同）一
    、二千元不等之代價，自該時起雇用戌○○、呂世宗、酉○○負責擔任在上址場
    所外把風，帶賭客上樓，整理賭場，提供客人飲食茶水、收受抽頭金等工作，由
    賭客輪流作莊，其他之人在旁下注，比大小論輸贏之方式賭博財物，自由押注不
    限金額，並以莊家每贏得一萬元，即由戊○○抽頭一百元以營利。嗣於九十年二
    月六日零時五分許，適及其餘賭客壬○○、午○○、癸○○、庚○○、丙○○、
    子○○、申○○、丑○、辛○○、卯○○、寅○○、巳○○、辰○○、甲○○、
    亥○○、未○○在該處賭博財物時為警當場查獲，並扣得當場賭博之器具天九牌
    一付、骰子八十顆、賭資新台幣（下同）一萬二千六百元、抽頭金二千二百元、
    供現場連絡帶入賭客之無線電二支等物。
三、案經高雄市政府警察局前鎮分局移送台灣高雄地方法院檢察署檢察官偵查起訴。
    理  由
壹、有罪部分
一、右揭犯罪事實，業據被告戊○○、酉○○、戌○○、呂世宗、壬○○、午○○、
    癸○○、庚○○、丙○○、子○○、申○○、丑○、辛○○、卯○○、寅○○、
    巳○○、辰○○、甲○○、亥○○、未○○或於警、偵訊、或於本院審理中坦承
    不諱，互核供述悉相一致，足認被告等上開自白核與事實相符，應堪憑採。另被
    告申○○於本院訊問時固到庭否認有參與賭博犯行，辯稱是肚子餓上樓去吃東西
    云云，惟其已於警訊中供承參與賭博情事，況被告酉○○、呂世宗等人係於樓下
    分別監控並放行，如係單純上樓吃東西而非上樓賭博或無其他賭客帶同上樓，則
    酉○○等人豈有放行之理，申○○又豈敢於賭場混吃一頓？其所供顯不足採，此
    外，復有扣案之賭博器具天九牌一付、骰子八十顆、無線電二支及賭資一萬二仟
    六佰元、抽頭金二仟二佰元等在卷足資佐證，事證明確，犯行均堪認定，應予依
    法論科。
二、核被告戊○○、酉○○、戌○○、呂世宗所為，係犯刑法第二百六十八條之意圖
    營利供給賭博場所及聚眾賭博罪；被告戊○○、酉○○、戌○○、呂世宗四人前
    後供給賭場、聚眾賭博犯行前後數次，時間緊接，係反覆實施而犯同一之罪名，
    顯係各基於一概括犯意，均應論以連續犯，分別以一罪論，並加重其刑。又被告
    所犯意圖營利供給賭場、意圖營利聚眾賭博二罪，係基於一個賭博犯意之決定，
    達成其同一犯罪之各個舉動，應屬法律概念之一行為，其一行為觸犯上開二罪名
    ，為想像競合犯，應依刑法第五十五條規定從一情節較重之圖利供給賭博場所罪
    處斷。又被告戊○○、酉○○、戌○○、呂世宗四人有犯意連絡、行為負擔，為
    共同正犯。被告酉○○前有如事實欄所載之犯罪科刑及執行情形，此有臺灣高雄
    地方法院檢察署刑案資料查註記錄表在卷可稽，其受有期徒刑執行完畢後，五年
    內再犯本件有期徒刑以上刑之罪，為累犯，依法加重其刑。被告壬○○、午○○
    、癸○○、庚○○、丙○○、子○○、申○○、丑○、辛○○、卯○○、寅○○
    、巳○○、辰○○、甲○○、亥○○、未○○所為，係犯刑法第二百六十六條第
    一項前段之普通賭博罪。爰審酌被告等聚眾賭博，助長社會賭風，被告等犯罪情
    節之輕重及本件賭博金額非鉅、及其犯罪手段、目的及所生危害、犯罪情節，惡
    行並非重大，且犯後坦承犯行，態度良好等情形，分別量處如主文所示之刑，並
    就有期徒刑、罰金分別諭知易科罰金或易服勞役之折算標準。扣案之天九牌一付
    、骰子八十顆、及賭資一萬二千六百元分別為當場賭博之器具及在賭檯上之財物
    ，且於賭桌上查獲，亦載明於卷附之臨檢現場檢查紀錄上，並據被告等供述在卷
    ，均應依刑法第二百六十六條第二項之規定宣告沒收。至於抽頭金二千二百元為
    戊○○犯罪所得之物，無線電二支係戌○○、戊○○、呂世宗、酉○○等人所有
    並供連絡賭客進場犯罪所用之物，業據被告於警、偵訊時供述在卷，應分別依刑
    法第三十八條第一項第二、三款之規定宣告沒收之。
三、按法院認為應科拘役、罰金或應諭知免刑或無罪之案件，被告經合法傳喚無正當
    理由不到庭者，得不待其陳述逕行判決，刑事訴訟法第三百零六條定有明文。本
    件被告午○○、卯○○、亥○○、甲○○、丙○○、子○○、辰○○經合法傳喚
    無正當理由不到庭，本院因認係應科罰金之案件，爰依刑事訴訟法第三百零六條
    規定，不待其陳述逕行判決，附此敘明。
四、本件公訴人起訴書之犯罪事實欄疏為敘明賭客壬○○、午○○、癸○○、庚○○
    、丙○○、子○○、申○○、丑○、辛○○、卯○○、寅○○、巳○○、辰○○
    、甲○○、亥○○、未○○於當時在場參與賭博情節併遭查獲之事實，然已由檢
    察官蒞庭時追加陳述此犯罪事實，應認為已經補正起訴書之疏漏，且已起訴，本
    院自得審理，亦併此敘明。
貳、無罪部分：
一、公訴意旨略以：被告己○○、丁○○二人於前揭時地賭博財物遭一併查獲，因認
    被告等涉犯刑法第二百六十六條第一項賭博罪嫌。
二、按犯罪事實應依證據認定之，無證據不得推定其犯罪事實，刑事訴訟法第一百五
    十四條定有明文。又認定不利於被告之事實，須依積極證據，苟積極證據不足為
    不利於被告事實之認定時，即應為有利於被告之認定，更不必有何有利之證據。
    另刑事訴訟法上所謂認定犯罪事實之證據，係指足以認定被告確有犯罪行為之積
    極證據而言，該項證據自須適合於被告犯罪事實之認定，始得採為斷罪資料（最
    高法院三十年上字第八一六號判例、最高法院二十九年上字第三一０五號判例參
    照）。若證據資料在經驗科學上或論理法則上尚有對被告較為有利之存疑，而無
    從依其他客觀方法排除此項合理之可疑，即不得以此資料作為斷罪之基礎。刑事
    訴訟制度受「倘有懷疑，則從被告之利益為解釋」、「被告應被推定為無罪」之
    原則所支配，故得為訴訟上之證明者，無論為直接或間接證據，須客觀上於一般
    人均不致有所懷疑，而達於確信之程度者，始可據為有罪之認定，倘其證明尚未
    達於「確信」之程度，而有合理可疑存在時，即難據為被告不利之認定。
三、本件公訴人認被告己○○、丁○○涉犯刑法第二百六十六條第一項前段賭博罪嫌
    ，無非係以查獲當時被告己○○、丁○○均在場，而如非意欲賭博，應無在場必
    要為其論罪依據。惟訊據被告己○○、丁○○均堅決否認有何賭博犯行，被告己○○辯稱：「伊在做車子保險生意，當時是與客戶壬○○有約，是去找客戶壬○○，並不認識賭場中之任何人」等語。被告丁○○辯稱：「當時有很多人在場押
    注，伊只是去找同居人丑○回家，只是站在旁邊看，又去買啤酒，沒有參與賭博
    」等語置辯。核與被告壬○○、丑○於本院所陳情節相符。又經查，被告己○○
    、丁○○於警、偵訊及及本院審訊中均自始未承認有參與賭博等情，有各該審訊
    筆錄在卷可按，堪認被告等並未自白犯行甚明；又參酌高雄市政府警察局督察室
    現場檢查記錄表其上亦僅載明「查獲賭客十八名，以天九牌賭博，輪流作莊，場
    主戊○○設局賭博，聘用周世忠擔任清賭場，酉○○、戌○○擔任把風..... 」
    ，但並無敘明所有在場之賭客及被告己○○、丁○○均有參與賭博之情形，此有
    該現場檢查記錄表附卷為憑。同案其餘被告亦供陳彼此均不認識，不知何人賭、
    何人未賭等語觀之，則被告己○○、丁○○等人前開所辯亦尚非無據，是僅以查
    獲當時被告等人在場乙節，即遽為被告己○○、丁○○等不利之認定亦嫌率斷；
    又警員於現場查獲上開賭具等物，此固足證明確當時確實有賭局之事實，惟尚難
    據此即推認被告己○○、丁○○等人亦必有參與賭博犯行，此外，復查無其他積
    極證據足資審認被告己○○、丁○○有何公訴人所指之賭博犯行，揆諸前揭說明
    ，其等犯罪既不能證明，依法自應為無罪之諭知。
據上論斷，應依刑事訴訟法第二百九十九條第一項前段、第三百零六條、第三百零一
條第一項、刑法第二百六十六條第一項前段、第二項、第二百六十八條、第五十六條
、第五十五條、第四十一條第一項、第四十二條第二項、第三十八條第一項第二、三
款，罰金罰鍰提高標準條例第一條前段、第二條，判決如主文。
本案經檢察官陳正達到庭執行職務。
中    華    民    國      九十      年       十       月        九      日
                                  臺灣高雄地方法院刑事第三庭
                                      法  官  簡  志  瑩
右正本證明與原本無異。
如不服本判決，應於判決送達後十日內，向本院提出上訴狀。
                                      書記官  林  宜  正
中    華    民    國      九十      年       十       月      十二      日
附錄論罪科刑法條：
刑法第二百六十六條第一項前項、第二項：
在公共場所或公眾得出入之場所賭博財物者，處一千元以下罰金。
當場賭博之器具與在賭檯或兌換籌碼處之財物，不問屬於犯人與否，沒收之。
刑法第二百六十八條：
意圖營利，供給賭博場所或聚眾賭博者，處三年以下有期徒刑，得併科三千元以下罰
金。


司法院資訊處製作；財團法人民間司法改革基金會備份。
